---
title: "Tarea 5: Bootstrap"
output: html_notebook
---


```{r}
devtools::install_github("tereom/estcomp", force = TRUE)
library(estcomp)
```


```{r}
load("~/ITAM2/EstadisticaCompu/strata_sample_2006.rda")
strata_sample_2006 
```


```{r}
load("~/ITAM2/EstadisticaCompu/sample_2006.rda")
sample_2006
```


## Pregunta 1
Calcula el estimador de razón combinado, para muestreo estratificado la fórmula es:

```{r}
library(tidyverse)
sample_2006 <- as.tibble(sample_2006)
strata_sample_2006 <- as.tibble(strata_sample_2006)

strata_join <- sample_2006 %>%
  left_join(strata_sample_2006, by=c("stratum"))

head(strata_join)

```

```{r}
estimador_razon <- function(db, partido) {
  db %>% 
    group_by(stratum) %>% 
    summarise(
      sigma_y = sum(!! sym(partido)) ,
      sigma_x = sum(total),
      sigma_h = sum(N/n)
    )  %>%
    mutate(
      p = (sigma_h*sigma_y) / (sigma_h*sigma_x)
    ) %>% 
    summarise(
      p_gorro =  mean(p)
    )
  
}

resp <- estimador_razon(strata_join, "pan")
resp


```


## Pregunta 2
Utiliza bootstrap para calcular el error estándar, y reporta tu estimación del error.

```{r}
muestra_por_estrato <- function(df, partido) {
  muestra_por_estrato<- df %>% 
    group_by(stratum) %>% 
    #sample_n(100, replace =TRUE)  %>% 
    sample_frac(size=1, replace=TRUE) %>% 
    estimador_razon(partido) 
}

#computos_boot <- bootstraps(muestra_por_estrato, times = 1000)


error_boot <- rerun(1000, muestra_por_estrato(strata_join, "pan")[[1]]) %>% 
  flatten_dbl()

sd <- sd(error_boot)
sd
```


## Pregunta 3
Construye un intervalo del 95% de confianza utilizando el método normal.
```{r}

mean <- estimador_razon(strata_join, "pan") 

li_normal <- round(mean - 1.96 * sd(error_boot), 3)
ls_normal <- round(mean + 1.96 * sd(error_boot), 3)
c(li_normal, ls_normal)
```


## Pregunta 4
Repite para todos los partidos (y la categoría otros). Reporta tus intervalos en una tabla.
```{r}

intervalo <- function(strata_join, partido) {
    error_boot <- rerun(1000, muestra_por_estrato(strata_join, partido)[[1]]) %>% 
    flatten_dbl()
  
    sd <- sd(error_boot)
    mean <- estimador_razon(strata_join, partido) 
  
    li_normal <- round(mean - 1.96 * sd(error_boot), 5)
    ls_normal <- round(mean + 1.96 * sd(error_boot), 5)
    str_c("[" ,li_normal, ", " , ls_normal , "]")
}


inter_partido<- c(intervalo(strata_join,"pan"),
                  intervalo(strata_join,"pri_pvem"),
                  intervalo(strata_join,"panal"),
                  intervalo(strata_join,"prd_pt_conv"),
                  intervalo(strata_join,"psd"),
                  intervalo(strata_join,"otros"))
partido_nombres <- c("PAN", "PRI-VERDE", "PANAL", "PRD_PT_CONV", "PSD", "Otros")

resultados <- cbind(partido_nombres, inter_partido)
as.tibble(resultados)

resultados <- map()


```


