---
title: 'Tarea 6: Mas bootstrap'
output:
  html_document:
    df_print: paged
---

```{r}
library(tidyr)
library(estcomp)
library(janitor)
library(tidyverse)
library(boot)
library(abind)
```


## Pregunta 1
Consideramos la siguiente muestra de los datos de ENLACE:

```{r}
set.seed(1983)
enlace_sample <- enlacep_2013 %>% 
    janitor::clean_names() %>% 
    mutate(id = 1:n()) %>% 
    select(id, cve_ent, turno, tipo, mat_3 = punt_mat_3, 
        n_eval_3 = alum_eval_3) %>% 
    na.omit() %>% 
    filter(mat_3 > 0, n_eval_3 > 0) %>% 
    group_by(cve_ent) %>% 
    sample_frac(size = 0.1) %>% 
    ungroup()
```

Visualizamos los datos
```{r}
head(enlace_sample)
```

```{r}
head(enlacep_2013)
```


### Inciso A
Selecciona el subconjunto de datos de Chiapas (clave de entidad 07):

```{r}
enlace_sample_chiapas <- enlace_sample  %>% 
  filter(cve_ent=="07")

enlace_chiapas <- enlacep_2013 %>% 
  filter(CVE_ENT=="07")

#Respuesta
nrow(enlace_sample_chiapas)
#Todas las escuelas de chiapas
nrow(enlace_chiapas)
```


### Inciso B
Calcula el estimador plug-in para la mediana de las calificaciones de matemáticas (en Chiapas).
```{r}
mediana_muestra <- median(enlace_sample_chiapas$mat_3, na.rm = TRUE)
print(mediana_muestra)
#Que tan lejos está la mediana de la muestra a la de la población
median(enlace_chiapas$PUNT_MAT_3, na.rm = TRUE)
```



### Inciso C
Calcula el estimador bootstrap del error estándar y construye un intrvalo de confianza normal. Debes 1) tomar muestras bootstrap con reemplazo del subconjunto de datos de Chiapas, 2) calcular la mediana en cada una de las muestras y 3) calcular la desviación estándar de las medianas de 2).
```{r}

muestra_mediana <- function(df) {
    #1) tomar muestras bootstrap con reemplazo del subconjunto de datos de Chiapas
    muestra <- sample_n(df, nrow(df), replace =TRUE)
    #2) calcular la mediana en cada una de las muestras
    median(muestra$mat_3, na.rm = TRUE) 
}

error_boot <- rerun(1000, muestra_mediana(enlace_sample_chiapas)) %>% 
  flatten_dbl()

#3) calcular la desviación estándar de las medianas
sd <- sd(error_boot)
print(sd)


#Intervalo de confianza
mean <- mediana_muestra
li_normal <- round(mean - 1.96 * sd(error_boot), 3)
ls_normal <- round(mean + 1.96 * sd(error_boot), 3)
c(li_normal, ls_normal)
```

### Inciso D
Repite los pasos anteriores para la Ciudad de México (clave de entidad 09).
Compara los intervalos de confianza.

```{r}

intervalo_estado <- function(enlace_sample, ent) {
  enlace_sample_edo <- enlace_sample  %>% 
    filter(cve_ent==ent)
  
  mediana_muestra <- median(enlace_sample_edo$mat_3, na.rm = TRUE)
  
  muestra_mediana <- function(df) {
      #1) tomar muestras bootstrap con reemplazo del subconjunto de datos de Chiapas
      muestra <- sample_n(df, nrow(df), replace =TRUE)
      #2) calcular la mediana en cada una de las muestras
      median(muestra$mat_3, na.rm = TRUE) 
  }
  
  error_boot <- rerun(1000, muestra_mediana(enlace_sample_edo)) %>% 
    flatten_dbl()
  
  #3) calcular la desviación estándar de las medianas
  sd_patial <- sd(error_boot)
  
  #Intervalo de confianza
  mean <- mediana_muestra
  li_normal <- round(mean - 1.96 * sd_patial, 3)
  ls_normal <- round(mean + 1.96 * sd_patial, 3)
  c(li_normal, ls_normal)
}


intervalo_estado(enlace_sample, "07")
intervalo_estado(enlace_sample, "09")

```
Es interesante que los intervalos se empalman. Es decir, es posible que la mediana de los dos estados sea la misma.

## Pregunta 2
Intervalos de confianza. En este ejercicio compararemos distintos intervalos de confianza para las medias de una exponencial.

Simula una muestra de tamaño 40 de una distribución exponencial(1/2).

```{r}
sim_exp <- rexp(40, (1/2))
```

### Inciso A
Calcula el estimador plug-in.

```{r}
mean <- mean(sim_exp)
mean
```

### Inciso B
Calcula intervalos: normal, de percentiles y  BCA, presentalos en una tabla (para los BCA usa la función boot.ci() del paquete boot



```{r}
sim_exp <- rexp(40, 1/2)
my_mean <- function(x, ind) mean(x[ind])
boot_sim_exp <- boot(sim_exp, my_mean, R = 200)
ints <- boot.ci(boot_sim_exp, type = c("norm", "perc", "bca"))
ints
```

"A mano"
```{r}

muestra_mean <- function(info) {
    sample(info,length(info), replace =TRUE) %>% 
    mean(na.rm = TRUE) 
}

error_boot <- rerun(200, muestra_mean(sim_exp)) %>% 
  flatten_dbl()

sd_patial <- sd(error_boot)

#Intervalo de confianza (Normal)
li_normal <- round(mean - 1.96 * sd_patial, 3)
ls_normal <- round(mean + 1.96 * sd_patial, 3)
ic_norm <- c(li_normal, ls_normal)


#Percentiles
li_perc <- round(quantile(error_boot, probs = 0.025),3)
ls_perc <- round(quantile(error_boot, probs = 0.975),3)
ic_perc <- c(li_perc, ls_perc)


#BCA
boot_sim_exp <- boot(sim_exp, my_mean, R = 200)
bca_int <- boot.ci(boot_sim_exp, type = "bca")
li_bca <- round(bca_int[[4]][4], 3)
ls_bca <- round(bca_int[[4]][5], 3)
ic_bca <-  c(li_bca, ls_bca)

as.tibble(cbind(ic_norm, ic_perc, ic_bca))
```

```{r}
ci_uno <- as.tibble(cbind(ic_norm, ic_perc, ic_bca))
t_uno <-  as.data.frame(t(ci_uno))

ggplot(t_uno, aes(x= c("norm", "perc","bca"))) +
geom_errorbar(aes(ymax = t_uno[,2], ymin=t_uno[,1]))
```


Repite los pasos anteriores 200 veces y grafica los intervalos, ¿cómo se comparan?
Se acercan más los intervalos
```{r}
get_CI <- function() {
  sim_exp <- rexp(40, 1/2)
  muestra_mean <- function(info) {
      sample(info,length(info), replace =TRUE) %>% 
      mean(na.rm = TRUE) 
  }
  
  error_boot <- rerun(200, muestra_mean(sim_exp)) %>% 
    flatten_dbl()
  
  sd_patial <- sd(error_boot)
  
  #Intervalo de confianza (Normal)
  li_normal <- round(mean - 1.96 * sd_patial, 3)
  ls_normal <- round(mean + 1.96 * sd_patial, 3)
  ic_norm <- c(li_normal, ls_normal)
  
  
  #Percentiles
  li_perc <- round(quantile(error_boot, probs = 0.025),3)
  ls_perc <- round(quantile(error_boot, probs = 0.975),3)
  ic_perc <- c(li_perc, ls_perc)
  
  
  #BCA
  boot_sim_exp <- boot(sim_exp, my_mean, R = 200)
  bca_int <- boot.ci(boot_sim_exp, type = "bca")
  li_bca <- round(bca_int[[4]][4], 3)
  ls_bca <- round(bca_int[[4]][5], 3)
  ic_bca <-  c(li_bca, ls_bca)
  
  as.tibble(cbind(ic_norm, ic_perc, ic_bca))
  as.data.frame(cbind(ic_norm, ic_perc, ic_bca))
}

CI_boot <- rerun(200,get_CI()) 


all.matrix <- abind(CI_boot, along=3)
prom_ci <- as.data.frame(apply(all.matrix, c(1,2), mean))
prom_ci

```


```{r}
t_prom <-  as.data.frame(t(prom_ci))

ggplot(t_prom, aes(x= c("norm", "perc","bca"))) +
  geom_errorbar(aes(ymax = t_prom[,2], ymin=t_prom[,1]))
```

```{r}
plot(boot_sim_exp)
```


