---
title: "Tarea 2"
output:
  pdf: default
  html_notebook: default
---

## Transformación de datos

```{r}
devtools::install_github("tereom/estcomp")
```

```{r}
library(tidyverse, warn.conflicts = FALSE, quietly = TRUE)
library(estcomp)
```


```{r}
?df_edu
df_edu <- as_tibble(df_edu)
glimpse(df_edu)
```


### Ejercicio 1
Pregunta: ¿Cuál es el municipo con mayor escolaridad promedio (valor de schoolyrs)? Tip: usa filter para quedarte únicamente con sex correspondiente a Total

Respuesta: Benito Juárez

```{r}
mayor_escol <- df_edu %>%
  filter(sex=="Total") %>%
  arrange(desc(schoolyrs)) %>%
  select(municipio_name, schoolyrs)

mayor_escol
```


### Ejercicio 2
Crea una data.frame que contenga una línea por cada estado y por sexo, con la siguiente información:
la escolaridad promedio por estado y sexo (ponderada por la población pop_15)
la población de cada sexo (mayor a 15 años)


Esta pregunta la interpreto como ¿Dónde hay más años de educación? Me costó trabajo la parte de "ponderar" la escolaridad promedio por la población pop_15. Lo multipliqué para cada municipio y luego saqué el promedio por estado.

```{r}
ej2 <- df_edu %>%
  filter(sex!="Total") %>%
  group_by(state_code,sex) %>%
  mutate(
    anyos_pop = schoolyrs * pop_15
  ) %>%
  summarise(
    pop15 =sum(pop_15),
    esc_edo = mean(anyos_pop)
  )  %>%
  select(state_code, sex, esc_edo, pop15)%>%
  arrange(desc(esc_edo))

ej2

```

## Correcciones
```{r}
ej2 <- df_edu %>%
  filter(sex!="Total") %>%
  mutate(
    anyos_pop = schoolyrs * pop_15
  ) %>%
  group_by(state_code,sex) %>%
  summarise(
    pop15 =sum(pop_15, na.rm = TRUE),
    esc_edo = sum(anyos_pop) / pop15
  )  %>%
  select(state_code, sex, esc_edo, pop15)%>%
  arrange(desc(esc_edo))


head(ej2)
```



### Ejercicio 3
Crea una variable que indique el porcentaje de la población que cursó al menos educación básica

Duda: ¿Población total?

```{r}
ej3 <- df_edu %>%
  filter(sex == "Total")%>% 
  mutate(
    al_menos_basica = 100 - (no_school+ preschool)
  ) %>% 
  select(state_name, municipio_name, al_menos_basica)

ej3

ej3_mexico <- ej3 %>%
  summarise(
    en_pais = mean(al_menos_basica)
  )

ej3_mexico #88.9%
```

### Ejercicio 4
Enuncia al menos una pregunta que se pueda responder transformando y graficando estos datos. Crea tu(s) gráfica(s).

Pregunta: Relación entre calificación ENLACE y años de escolaridad promedio del municipio

```{r}
#INFO ENLACE
df_enlace <- as_tibble(enlacep_2013)

df_enlace['estado'] <- substr(df_enlace$CCT, start = 1, stop = 2)%>% 
sapply(as.numeric)
df_enlace <- subset(df_enlace, estado<32)

df_enlace$mun <- sapply(df_enlace$CVE_MUN, as.numeric)

enlace_mun <- df_enlace %>% 
  group_by(estado, mun) %>% 
  summarise(
    mean_mat6 = mean(PUNT_MAT_6, na.rm = TRUE)
  )

enlace_mun 

#INFO EDUCACION
df_edu$estado <- sapply(df_edu$state_code, as.numeric)
df_edu$mun <- sapply(df_edu$municipio_code, as.numeric)

edu_mun <- df_edu %>%
  filter(sex == "Total")%>%
  group_by(estado,mun) %>%
  summarise(
    prom_esc = mean(schoolyrs)
  ) %>% 
  select(estado, mun, prom_esc)

#MERGE
df_enlace_edu <- merge(edu_mun, enlace_mun, by=c("estado", "mun"))

```


```{r}
ggplot(data = df_enlace_edu, aes(x = prom_esc, y = mean_mat6)) +
    geom_point() + 
    geom_smooth(method = "lm") + 
    labs(title = "Relación entre ENLACE y años de escolaridad por municipio", 
       x = "Años de escolaridad promedio", y = "Calificación matemáticas sexto de primaria")

ggsave('./p2_e4.png')
```

